臺北高等行政法院判決
　　　　　　　　　　　　　　　　　　 96年度訴字第01308號
　　　　　　　　　　　　　　　.
原　　　告　名佳利金屬工業股份有限公司
代　表　人　甲○○董事）住同.
訴訟代理人　劉祥墩　律師（兼送達代收人）
複　代理人　張藝騰　律師
被　　　告　財政部臺灣省北區國稅局
代　表　人　陳文宗（局長）住同上
訴訟代理人　乙○○
　　　　　　丙○○
上列當事人間因營利事業所得稅事件，原告不服財政部中華民國
96年2 月13日台財訴字第09500476830 號（案號：第00000000號
）訴願決定，提起行政訴訟。本院判決如下：
　　主  文
原告之訴駁回。
訴訟費用由原告負擔。
　　事  實
一、事實概要：原告民國（下同）91年度營利事業所得稅結算申
    報，原列報利息收入新臺幣（下同）8,425,869 元，其中包
    括資金貸與關係企業未予計息帳外加計利息7,260,529 元。
    經被告初查應收帳款中屬關係人間之資金融通款項702,308,
    261 元，減除對於訴外人林榮發之應收款項485,188 元，再
    減除原告自行帳外加計利息之本金106,929,733 元，其餘如
    附表所示之594,893,261 元，按91年1 月1 日臺灣銀行之基
    本放款利率6.79% 計算利息收入40,393,252元，調整利息收
    入為48,819,121元，核定營利事業所得額虧損22,544,613元
    ，應退稅額303,967 元。原告不服，申請復查，經被告95年
    5 月10日北區國稅法一字第0950012191號復查決定書駁回；
    原告仍不服，向財政部提起訴願，遭決定駁回後，遂向本院
    提起本件行政訴訟。
二、兩造聲明：
　(一)原告聲明：訴願決定及原處分（含復查決定）均撤銷。
　(二)被告聲明：駁回原告之訴。
三、兩造之爭點：
  1.被告就如附表所示之應收款項，設算利息收入於法是否有據
    ？
  2.系爭應收款項得否認列為呆帳損失，而不予設算利息收入？
  (一)原告主張之理由：
    1.有關投資款部分：
      (1)按原告於87年間匯予名佳利投資股份有限公司（下稱名
        佳利投資公司）、冠登投資股份有限公司（下稱冠登公
        司）、冠瑋投資股份有限公司（下稱冠瑋公司）、冠豪
        投資股份有限公司（下稱冠豪公司）及冠煜科技股份有
        限公司（下稱冠煜公司）等5 家公司之440,980,000 元
        款項係屬預付增資股款，非屬資金融通性質：
        按營利事業所得稅查核準則（下稱查核準則）第36條
          之1 規定：「公司組織之股東、董事、監察人代收公
          司款項，不於相當期間照繳或挪用公司款項，應按當
          年1 月1 日所適用台灣銀行之基本放款利率計算利息
          收入課稅。但如係遭侵占，且已依法提起訴訟者，不
          予計算利息收入課稅。公司之資金貸與股東或任何他
          人未收取利息，或約定之利息偏低者，除屬預支職工
          薪資者外，比照前項規定辦理。」是以，如有公司組
          織之股東、董事、監察人有代收公司款項，不於相當
          期間照繳或挪用公司款項，及以公司之資金貸與股東
          或任何他人未收取利息，或約定之利息偏低者等情，
          方有查核準則第36條之1 之適用。
        查本件原查、復查決定及訴願決定皆認原告對名佳利
          投資公司等5 家公司之預付增資股款為資金融通款項
          。惟查，系爭款項確屬原告對名佳利投資公司等5 家
          公司之投資款，此有會計師查核簽證報告可稽。惟期
          間因被投資公司增資案未獲證券主管機關核准，致無
          法向經濟部辦理後續增資事宜，依其運用目的純為投
          資運用，縱遭被投資公司動用，亦非原告之原意，與
          一般借貸有別，即無前揭規定之適用，況原告本金都
          無法收回，遑論計算利息，被告不審即與法未合，顯
          違實質課稅原則。
        冠登公司、名佳利投資公司及冠煜公司等之87、88、
          89年度帳冊憑證皆因林榮發等違反證券交易法乙案，
          遭法務部調查局北部地區機動工作組查扣，而台灣桃
          園地方法院亦以95年9 月8 日桃院木刑弘90訴801 字
          第0950024174號函復上開帳冊須待該案確定後始得發
          還。又該案目前仍在台灣高等法院審理中（案號：95
          年度金上重訴字第7 號），是名佳利投資公司等5 家
          公司於87年度之增資案資料目前尚難提供。惟查，依
          原告與名佳利投資公司等5 家公司所簽立之「預付增
          資股款返還協議書」，足可證明原告匯予該5 家公司
          之款項係屬預付增資股款無疑。
        再查，冠豪公司於96年間增資成功，此有臺北市政府
          96年3 月16日府建商字第09587059840 號函可稽，且
          該次增資之金額5,900 萬元與87年間之增資金額相同
          （註：冠豪公司於87年間之增資金額6,000 萬元，惟
          因嗣後冠豪公司曾返還原告100 萬元，故96年間之增
          資金額減為5,900 萬元），足證明原告匯予冠豪公司
          等5 家公司之款項係屬預付增資股款。被告依前揭規
          定就該筆款項設算利息顯有違誤。
      (2)縱認該筆款項屬資金融通性質，原告亦已依所得稅法第
        49條第5 項第2 款催收，而未經收取本金及利息，應予
        認列呆帳損失：
        按所得稅法第49條第5 項第2 項規定：「應收帳款、
          應收票據及各項欠款債權有左列情事之一者，得視為
          實際發生呆帳損失：…債權中有逾期2 年，經催收後
          ，未經收取本金或利息者。」準此，債權中有逾期2
          年，經催收後，未經收取本金或利息者，即可將該筆
          款項視為實際發生呆帳損失，且前揭規定並未規定應
          以何方式催收，併此說明。
        次按查核準則第94條第6 項規定：「…其屬逾期2 年
          ，經債權人催收，未能收取本金或利息者，應取具郵
          政事業已送達之存證信函或向法院訴追之催收證明。
          」，將所得稅法第49條第5 項第2 項規定之「催收」
          方式限縮在「郵政事業已送達之存證信函或向法院訴
          追之催收證明」，已增所得稅法所無之限制，該規定
          顯然違反憲法保護人民財產權之意旨，有違憲之虞，
          應不予適用。
        查原告於89年5 月26及30日因評估投資情勢變動，為
          確保原匯出股款能取回，遂於臺灣臺北地方法院公證
          處與名佳利投資公司等5 家公司簽立「預付增資股款
          返還協議書」要求其渠等返還系爭款項，已積極向渠
          等催收，且嗣後系爭款項亦已無法收回，核與所得稅
          法第49條第5 項第2 項規定「債權中有逾期2 年，經
          催收後，未經收取本金或利息者。」之要件相符，原
          告援此規定將系爭款項列入呆帳損失，於法有據。
        縱使查核準則第94條第6 項規定於本件仍得適用，原
          告亦已於訴願進行中補辦催收證明文據：
          (甲)按最高行政法院（89年7 月1 日改制前為行政法院
            ，下同）62年度第575 號判例：「……至援引本院
            50年判字第26號判例：呆帳損失應於確定其為壞帳
            之年度列報一節，係指不應於未確定以前之年度預
            先列報而言，並非不得於確定年度以後訴願進行中
            補辦催收證明文據。」是以，縱使查核準則第94條
            第6 項規定於本件仍得適用，惟依前揭判例，原告
            非不得於訴願進行中補辦催收證明文據。
          (乙)查原告已於95年6 月9 日（訴願進行中）向名佳利
            公司等5 家公司寄發存證信函催討系爭款項，且皆
            已送達，其存證信函及回執均附卷可按。依前揭判
            例，原告仍得依所得稅法第49條第5 項第2 款及查
            核準則第94條第6 項規定，將系爭項款列為呆帳損
            失。
          (丙)綜上所陳，被告不得就系爭款項對原告課徵利息所
            得。
    2.有關提供擔保品部分：
      (1)公司組織之股東、董事、監察人有代收公司款項，不於
        相當期間照繳或挪用公司款項，及公司之資金貸與股東
        或任何他人未收取利息，或約定之利息偏低者等情，方
        有查核準則第36條之1 之適用，已於前敘明，茲不再贅
        言。原告於87年10月29日經董事會同意，提供安泰銀行
        定期存單200,000,000 元予名佳利投資公司作為銀行貸
        款之擔保品，因債務人名佳利投資公司無力償還，致擔
        保品遭銀行沒收，此款項亦無法收回，原告已就存單之
        相當利息調整增列利息收入7,260,529 元，原存單金額
        於帳上併列其他應收款。核該等性質顯非查核準則第36
        條之1 所稱之股東、董事、監察人代收公司款項，不於
        相當期間照繳或挪用公司款項，亦非以公司之資金貸與
        股東或任何人之情形。是以，本件無前揭規定之適用。
      (3)再者，原告亦相對取得名佳利投資公司提供所有之其他
        公司相當股票作為擔保品，益證本件非原告將公司資金
        貸與名佳利投資公司。
      (4)且原告所提供之銀行定期存單已計有利息所得，被告就
        同筆款項再次核課利息所得，顯然重覆課稅，與法不合
        。
    3.末按最高行政法院60年度判字第53號判例：「壞帳之本金
      既難收回，其利息事實上亦無從收取，自應認為壞帳之一
      部分，將來果能本息收回，儘可依所得稅法第49條第4 項
      之規定，列為收回年度之收益，在未曾實際收入此項利息
      之前，自不應計徵利息所得，而令原告負預繳所得稅之義
      務。」此即實質課稅原則、量能課稅原則之明證，本件系
      爭款項（含投資款及提供擔保品部分）原告既已無法收回
      本金及利息，依前揭判例，被告即不得在原告未實際收入
      該筆利息前即計徵利息所得，方符實質課稅原則及量能課
      稅原則。
    4.原告申報時，申報「資金貸與關係企業未予計息帳外加計
      利息726 萬元」，本金逆算回去是1 億多元，此係指2 億
      元的擔保金，就是互供擔保品的部分，並不是整年度設算
      ，算下來是百分之3 點多。是否顯低於一般行情，請大院
      斟酌。雖然原告會計師簽證報告所寫利率為6.79% ，但是
      因為不是年初而是年中的時候才借出去，所以並沒有整年
      度設算。
  (二)被告主張之理由：
    1.按所得稅法第49條第5 項第2 款規定：「應收帳款、應收
      票據及各項欠款債權有左列情事之一者，得視為實際發生
      呆帳損失……二、債權中有逾期2 年，經催收後，未經收
      取本金或利息者。」為所明定。次按查核準則第36條之1
      規定：「公司組織之股東、董事、監察人代收公司款項，
      不於相當期間照繳或挪用公司款項，應按當年1 月1 日所
      適用台灣銀行之基本放款利率計算利息收入課稅……公司
      之資金貸與股東或任何他人未收取利息……比照前項規定
      辦理。」第94條第6 款規定：「前款呆帳損失……其屬逾
      期2 年，經債權人催收，未能收取本金或利息者，應取具
      郵政事業已送達之存證函或向法院訴追之催收證明。」又
      最高行政法院50年度判字第26號判例：「按營利事業因被
      人倒閉、逃匿、和解或破產之宣告，或其他原因，致債權
      之一部或全部不能收回者，得視為實際發生壞帳損失……
      此項壞帳損失，應於確定其為壞帳之年度列報，而不應於
      未確定以前之年度預先列報。」
    2.原告91年度列報利息收入8,425,869 元，被告以應收帳款
      中594,893,261 元係關係人間之資金融通款項未收取利息
      ，按91年1 月1 日臺灣銀行之基本放款利率6.79% 計算利
      息收入40,393,252元，核定48,819,121元。原告主張系爭
      應收帳款確已無法收回，故未予加計利息收入，請撤銷原
      核課處分云云，申經被告復查決定略以，原告僅提示經法
      院公證之預付增資股款返還協議書及債務人資產負債表供
      核，未能取得郵政機關已送達之催收存證信函或向法院訴
      追之催收證明，原核定利息收入48,819,121元應予維持。
      原告仍不服，主張(1)系爭資金融通款項係原告87、88年間
      對所投資5 家關係企業之增資股款，及提供銀行定期存單
      供關係企業作為擔保貸款，惟被投資企業使用股款後未辦
      理增資，銀行貸款無力償還致前開擔保品遭沒收，乃於89
      年與被投資企業立下預付增資股款返還協議書，故系爭款
      項非屬一般資金融通，並未收取任何利息，被告援引查核
      準則第36條之1 有適用法令不當之違誤；(2)即使系爭款項
      認定為關係人間之資金融通，亦應有所得稅法第49條第5
      項第2 款適用得視為實際發生呆帳損失，無須加計利息收
      入云云，申經財政部訴願決定略以，(1)原告87、88年度支
      付增資股款，惟被投資公司未辦理增資事宜，又該增資股
      款業經被投資公司動用無法收回，另提供銀行定期存單供
      被投資公司作為擔保貸款，然被投資公司無力償還致前開
      擔保品遭沒收，乃於89年與被投資公司訂立預付增資股款
      返還協議書，前開未收回增資股款與銀行定期存單，被告
      認屬查核準則第36條之1 所定公司之資金貸與他人，核無
      違誤。(2)本件原告並未能提示91年度郵政機關已送達之催
      收存證信函或向法院訴追之催收證明等資料，難謂符合前
      開法條所定須經催收之要件，所訴依前開法條規定認列91
      年度呆帳損失云云，無足採據。綜上，被告將其他應收款
      中594,893,261 元設算利息收入40,393,252元，核定利息
      收入48,819,121元，揆諸首揭規定，經核並無不合，本件
      原處分（復查決定）應予維持。
    3.答辯理由：
      (1)「營利事業所得之計算，以其本年度收入總額減除各項
        成本費用、損失及稅捐後之純益額為所得額。」行為時
        所得稅法第24條第1 項定有明文。又查核準則係規定有
        關營利事業所得稅結算申報之調查、審核等事項，即在
        執行稅捐稽徵法、所得稅法等法律之規定而訂定，其中
        第36條之1 乃為執行所得稅法正確計算營利事業所得額
        所為設算利息之技術性、細節性事項之規定，為簡化稽
        徵作業所必要，並未逾越所得稅法等相關規定，亦未加
        重人民負擔，與法律保留原則無違，被告自得適用（有
        最高行政法院96年度判字第252 號判決可資參照；詳原
        處分卷第550 頁至第561 頁）；又上開查核準則第36條
        之1 第2 項之規範意旨，在於營利事業之資金必然用於
        營利目標上，如資金非因資源交換或法定負擔（例如繳
        稅、支付罰鍰或損害賠償）而流出，應即是提供他人謀
        利，而營利事業之資金本身既在供己營利之用，自不會
        供他人謀利而不收取因為放棄資金運用而生之利息，故
        基於稽徵經濟原則之考量，採取擬制設算之手段來認定
        其利息收入。再者，查核準則第36條之1 第2 項所重視
        者，在於營利事業之資金是否非因資源交換或履行法定
        負擔而流出，且未立即流入營利事業，若有此等情形，
        即可推定營利事業有謀利活動存在，而進行利息設算，
        至於資金流出之私法上原因是否為借貸契約，自非解釋
        適用該規定所須考量之因素（有鈞院93年度訴字第3596
        號判決可資參照；詳原處分卷第550 頁至第556 頁），
        合先陳明。
      (2)原告之被投資公司87年增資案既未完成，即應返還增資
        款予原告，但該等被投資公司均未立即返還，其中冠豪
        公司雖於96年3 月16日完成增資程序，並將原債款直接
        轉作96年增資案之增資款，惟經查被投資公司87年增資
        案與96年增資案係屬不同之增資案，且原告長期間（87
        年至91年間）對於該應收款未予收回，無異貸與被投資
        公司運用而未收取利息；又原告對於被投資公司因故未
        能完成增資程序並挪用其預付增資款，及因資產淨值皆
        為負數逾2 年以上仍無法償還，遂以其他應收款列帳等
        情，為其所不爭，依前揭判決意旨，系爭預付增資款即
        應認屬資金融通性質而予以設算利息。是被告依查核準
        則第36條之1 規定，按91年1 月1 日臺灣銀行之基本放
        款利率6.79﹪計算利息收入40,393,252元，並無不合。
      (3)原告雖就其遭銀行沒收之系爭存單200,000,000 元調整
        增列利息收入7,260,529 元，惟該調增利息收入按91年
        1 月1 日臺灣銀行之基本放款利率6.79﹪核算本金僅10
        6,929,733 元（7,260,529 ÷6.79﹪），則被告就原告
        提示之其他應收款明細表（詳原處分卷第378 頁）所載
        關係人間之資金融通款項702,308,182 元，減除林榮發
        之其他應收款485,188 元（被告未予設算利息收入）及
        上開本金106,929,733 元後之餘額594,893,261 元，按
        91年1 月1 日臺灣銀行之基本放款利率6.79﹪計算利息
        收入40,393,252元，並無重複計算利息收入之情事。
      (4)最高行政法院60年度判字第53號判例係就已實際發生呆
        帳損失之營利事業所得稅事件所為之判決，本件原告雖
        取具郵政機關95年6 月12日送達之催收存證信函（詳原
        處分卷第520 頁至第524-1 頁），惟91年度並未取具符
        合首揭規定之催收證明，呆帳損失尚未實際發生，核無
        援引適用之餘地。原告既認系爭款項係屬無法收回之呆
        帳損失性質，即應依首揭規定取具郵政機關已送達之催
        收存證信函或向法院訴追之催收證明等資料，不因原告
        作帳外調整而異其認定，是本件原處分（復查決定）及
        財政部訴願決定並無不合，應予維持。
    4.系爭增資款是87年的增資案，既然有問題常理上應該很快
      就要求返還，但是卻沒有返還，一直到96年才又作增資案
      ，被告懷疑這實際上是借貸的行為。原告催收的動作是96
      年才作，91年並沒有作催收的動作，被告認為其實是可以
      收回的。本件是91年度營利事業所得稅案件，就算是呆帳
      也只能在96年認列。
　　理  由
一、本件訴訟程序進行中，被告之代表人已由凌忠嫄變更為陳文
    宗，此有行政院96年8 月3 日院授人力字第09600256721 號
    令在卷可按，茲由新任代表人具狀聲明承受訴訟，核無不合
    ，應予准許。
二、原告起訴主張：如附表所示之應收帳款，均屬預付增資股款
    ，非屬資金融通性質，被告予以設算利息於法無據；又上開
    投資款項，除冠豪公司業已於96年3 月16日完成增資手續外
    ，其餘本金則因無法收回，原告已依法認列為呆帳損失，是
    利息更無法收取，被告猶予以設算利息，違反實質課稅原則
    云云。
三、被告則以：原告長期間（87年至91年間）對於應收款未予收
    回，無異貸與被投資公司運用而未收取利息，又原告對於被
    投資公司因故未能完成增資程序並挪用其預付增資款，及因
    資產淨值皆為負數逾2 年以上仍無法償還，遂以其他應收款
    列帳等情，為其所不爭，系爭預付增資款即應認屬資金融通
    性質而予以設算利息；原告雖取具郵政機關95年6 月12日送
    達之催收存證信函，惟91年度尚未取具符合首揭規定之催收
    證明，呆帳損失尚未實際發生，自不得列為損失等語置辯，
    求為駁回原告之訴。
四、按所得稅法第24條第1 項規定：「營利事業所得之計算，以
    其本年度收入總額減除各項成本費用、損失及稅捐後之純益
    額為所得額。」次按查核準則第36條之1 規定：「公司組織
    之股東、董事、監察人代收公司款項，不於相當期間照繳或
    挪用公司款項，應按當年1 月1 日所適用台灣銀行之基本放
    款利率計算利息收入課稅……公司之資金貸與股東或任何他
    人未收取利息……比照前項規定辦理。」
五、是本件之爭執，在於：
  (一)被告就如附表所示之應收款項，設算利息收入於法是否有據
    ？
  (二)系爭應收款項得否認列為呆帳損失，而不予設算利息收入？
六、關於設算利息收入部分：
  (一)按查核準則第36條之1 規定：「（第1 項）公司組織之股東
    、董事、監察人代收公司款項，不於相當期間照繳或挪用公
    司款項，應按當年1 月1 日所適用台灣銀行之基本放款利率
    計算利息收入課稅。但如係遭侵占，且已依法提起訴訟者，
    不予計算利息收入課稅。（第2 項）公司之資金貸與股東或
    任何他人未收取利息，或約定之利息偏低者，除屬預支職工
    薪資者外，比照前項規定辦理。」揆諸上開規定之規範意旨
    ，主要是出於稽徵經濟原則之考量，強調營利事業之資金必
    然會用於營利目標上，如果營利事業之資金不是因為資源之
    交換或法定負擔（例如繳稅、支付罰鍰或損害賠償）而流出
    ，應該即是供他人牟利，營利事業之資金本身即在供己營利
    之用，所以不會供他人牟利而不收取因放棄資金運用而生的
    利息。但是營利事業可能會對稅捐機關隱藏其事，查核其事
    又耗費稅捐機關有限之人力及物力，因此從稽徵經濟之角度
    出發，採取擬制設算之手段來認定其利息收入。所以其所重
    視者在於營利事業之資金是否非因資源交換或履行法定負擔
    而流出，且沒有馬上流入營利事業，若有此等情形，即可推
    定營利事業有牟利活動存在，而進行利息設算。核此規定與
    所得稅法並無牴觸，得予適用，合先敘明。
  (二)查本件原告主張其於87年間匯予如附表所示之5 家公司440,
    980,000 元之款項，係預付增資股款，並提出預付增資股款
    返還協議書在本院卷頁16以下及冠瑋等公司87年度董事會議
    議事錄在原處分卷349 以下為證，並主張係因經濟及金融風
    暴等因素，取消增資案云云。查上開5 家公司究係於87年間
    如何辦理增資，其增資案進行至何程度，原訂之增資計畫究
    為如何，完全未據原告提出任何資料以明，僅推稱以相關帳
    冊憑證皆因林榮發等違反證券交易法乙案遭查扣，然查，原
    告如果係決定真的要對於上開各公司為鉅額之投資，必須經
    過審慎評估，原告手上不可能連各該公司之增資計畫都沒有
    ，就將鉅額資金匯出，是依商業交易常情，以被告主張之屬
    資金融通性質為可信。至原告主張冠豪公司於96年間增資成
    功，並提出臺北市政府96年3 月16日府建商字第0958705984
    0 號函為證一節，查縱認冠豪公司於96年間始所辦理增資之
    屬實，惟原告亦實無必要早在87年間即預付增資款，原告將
    鉅額資金交付冠豪公司運用近9 年，核其性質仍屬資金融通
    。
  (三)又查原告提供定期存單200,000,000 元予名佳利投資公司作
    為銀行貸款擔保品部分，原告不爭其於系爭年度列入其他應
    收款，並自行依查核準則第36條之1 之規定，按6.79% 帳外
    加計利息收入，此有會計師查核報告書頁11在原處分卷可按
    ，且原告於言詞辯論期日亦不爭曾就此提供定期存單之款項
    設算利息收入，是被告認該筆資金實質上亦屬資金之融通，
    洵屬有據。
  (四)綜上，被告依查核準則第36條之1 規定，按91年1 月1 日臺
    灣銀行之基本放款利率6.79﹪，依會計師工作底稿所列之其
    他應收款明細表（見原處分卷頁378 ），核算如附表所示之
    金額亦應予設算利息收入，其金額為40,393,252元，於法有
    據。
七、關於呆帳損失部分：
  (一)按所得稅法第49條第5 項第2 款規定：「應收帳款、應收票
    據及各項欠款債權有左列情事之一者，得視為實際發生呆帳
    損失：二、債權中有逾期兩年，經催收後，未經收取本金或
    利息者。」
  (二)查原告固提出預付增資股款返還協議書5 件為證，惟查原告
    除了訂立各該協議書，並於第2 條約定，如附表所示之各公
    司均同意自90年度起，分5 期將資金返還原告外，並未有取
    具擔保品或其他保全債權之動作，已與「催收」之要件有間
    ，況查上開各公司迄至系爭91年度，未見依約返還，原告竟
    亦未繼續採取其他之催收動作，僅逕列為呆帳損失，被告認
    與上開所得稅法第49條第5 項第2 款認列呆帳損失之要件不
    合，洵屬有據。
  (三)至原告提出之存證信函（見本院卷頁26以下），查係95年度
    所發出，無足影響系爭91年度呆帳損失之認列與否，附予說
    明。
八、綜上所述，原告之主張，均無足採，原處分（含復查決定）
    認事用法，並無違誤，訴願決定遞予維持，亦無不合，原告
    訴請撤銷，於法無據，應予駁回。
據上論結，本件原告之訴為無理由，爰依行政訴訟法第98條第1
項前段，判決如主文。
中　　華　　民　　國　　96　　年　　11　　月　 22　　 日
                  第五庭審判長法  官　張  瓊  文
                              法  官　蕭  忠  仁
                              法  官　王  碧  芳
上為正本係照原本作成。
如不服本判決，應於送達後20日內向本院提出上訴狀並表明上訴
理由，如於本判決宣示後送達前提起上訴者，應於判決送達後20
日內補提上訴理由書（須按他造人數附繕本）。
中　　華　　民　　國　　96　　年　　11　  月　 22  　 日
            　　　　　　　　　書記官  徐  子  嵐
附表：
    ┌───────┬────────┐
    │  被投資公司  │ 應收帳款（元） │
    ├───────┼────────┤
    │   冠豪公司   │   59,000,000   │
    │   冠瑋公司   │   99,900,000   │
    │   冠登公司   │  180,000,000   │
    │名佳利投資公司│  207,343,261   │
    │   冠煜公司   │   48,650,000   │
    ├───────┼────────┤
    │  合  計      │  594,893,261   │
    └───────┴────────┘
